臺灣高雄地方法院刑事判決
111年度易字第78號
公  訴  人  臺灣高雄地方檢察署檢察官
被      告  吳清助


選任辯護人  鄭勝智律師（已解除委任）
上列被告因背信等案件，經檢察官提起公訴（110年度偵字第129
53號、第12954號），本院判決如下：
    主  文
本件公訴不受理。
    理  由
一、本件起訴意旨略以：被告吳清助於民國103年1月至108年12
    月31日期間，係址設高雄市○○區○○街00號高雄市合作社聯合
    社(下稱聯合社)之經理(被告所涉竊佔及周正榮所涉背信犯
    嫌均另為不起訴處分)，負責各項行政及財務業務，另盧榮
    階（已歿）則為聯合社理事主席，均係為聯合社處理事務及
    從事業務之人。2人均明知依照聯合社章程第29條規定，理
    事、監事各種委員會皆義務職，但有必要公務費用時，由理
    事會之認可支付之；第38條規定，聯合社以國曆1月1日至12
    月31日為一業務年度終了時結算1次，而盈餘分配案，由理
    事會造成後，送經監事會審核後，連同監事會查帳報告於代
    表大會；第39條第3款規定，聯合社年終結算後，各部有淨
    盈餘時，應即抵充本聯合社總盈餘，除彌補虧損部份及支付
    股息至多年利一分外，其餘百分之10做理事及辦事員再勞金
    ，其分配法由理事會定之等規定，竟意圖為自己不法之所有
    ，共同基於背信及業務上登載不實文書之犯意聯絡，違反上
    開規定，由盧榮階口頭指示被告，於附表一至七所示之時間
    ，製作金額不實之轉帳現金支出傳票，浮報附表一至六之名
    目所示之溢領金額，另虛報附表七之全部金額，經盧榮階核
    章後，由被告持其所保管之聯合社帳戶存摺提領上開款項後
    ，再與盧榮階朋分之，足生損害於聯合社。因認被告所為，
    係犯刑法第342條第1項之背信罪嫌及同法第215條業務登載
    不實罪嫌等語。
二、按被告死亡者，應諭知不受理之判決，並得不經言詞辯論為
    之，刑事訴訟法第303條第5款、第307條分別定有明文。經
    查，被告於本件訴訟繫屬後之111年10月25日死亡乙節，有
    其個人基本資料查詢結果1份附卷可佐，依據前揭說明，爰
    不經言詞辯論，逕為諭知不受理之判決。
據上論結，應依刑事訴訟法第303條第5款、第307條，判決如主
文。
中　　華　　民　　國　　111 　年　　11　　月　　4 　　日
                  刑事第九庭    審判長法  官  陳芸珮
                                      法  官  林育丞
                                      法  官  張瀞文
以上正本證明與原本無異。
如不服本判決應於收受送達後20日內向本院提出上訴書狀，並應
敘述具體理由；如未敘述上訴理由者，應於上訴期間屆滿後20日
內向本院補提理由書（均須按他造當事人之人數附繕本）「切勿
逕送上級法院」。
中　　華　　民　　國　　111 　年　　11　　月　　4 　　日
　　　　　　　　　　　　　　　　　    書記官  張惠雯
附表一：103年至106年度理事及辦事員酬勞金
年度 傳票日期 傳票支出金額(元) 實際發放金額即盈餘分配案所列金額(元) 溢領金額 (元) 103 不明、 104年9月15日 350250 150250 200000 104 105年6月1日、 105年6月3日 479190 279190 200000 105 不明、 106年9月29日 481267 281267 200000 106 107年9月18日、107年9月21日 436373 236373 200000 
附表二：103年至108年度社員代表大會費（車馬費）溢領明細
年度 傳票支出金額(元) 實際發放金額(元) 邱淑美車馬費 溢領金額 (元) 103 50000 39000 1000 10000 104 60000 36000 1000 23000 105 50000 39000 1000    10000 106 50000 39000 1000 10000 107 50000 39000 1000 10000 
附表三：103年至107年度春節禮品費
年度 傳票支出金額(元) 實際發放金額(元) 溢領金額 (元) 103 30000 20000 10000 104 30000 20000 10000 105 70000 60000 10000 106 72000 60000 12000 107 70000 60000 10000 
附表四：103年至107年度端節禮品費
年度 傳票支出金額(元) 實際發放金額(元) 溢領金額 (元) 103 30000 20000 10000 104 70000 60000 10000 105 80000 60000 20000 106 70000 60000 10000 107 70000 60000 10000 
附表五：104、105、107年度中秋節禮品費
年度 傳票支出金額(元) 實際發放金額(元) 溢領金額 (元) 104 70000 60000 10000 105 70000 60000 10000 107 70000 60000 10000 
附表六：103年至107年度冬至禮品費
年度 傳票支出金額(元) 實際發放金額(元) 溢領金額 (元) 103 60000 50000 10000 104 110000 100000 10000 105 140000 100000 40000 106 120000 100000 20000 107 120000 100000 20000 
附表七：服裝費
年度 支出日期 支出金額(元) 103 103年3月5日 20000 104 104年3月5日 20000 105 105年3月20日 40000 106 106年3月20日 20000 107 107年3月20日 20000